臺灣彰化地方法院民事裁定　94年度小抗字第1號
抗　告　人　乙○○
相　對　人　甲○○
　　　　　　臺灣化學纖維股份有限公司
右　一　人
法定代理人　王永慶
右　一　人
訴訟代理人　李盈達
相　對　人　龍邦開發建設股份有限公司
法定代理人　朱炳昱
上列抗告人因與相對人間損害賠償事件，對於中華民國94年3月
17日本院彰化簡易庭94年度彰小字第23號第一審裁定提起抗告，
本院裁定如下：
    主      文
抗告駁回。
抗告程序費用由抗告人負擔。
    理      由
一、抗告意旨略以：本院 93 年度訴字第862號、94年度訴字第
    23、24號民事事件均由臺灣彰化地方法院檢察署94年度偵字
    第650號詐欺等刑事案件而來，然因相對人臺灣化學纖維股
    份有限公司之施虐行為致抗告人無法提出相關文書以資作為
    民事求償之證據，而上開刑事案件亦經檢察官以訴訟技巧使
    另一相對人甲○○之住址獲得保密，致原審法官以抗告人未
    提供甲○○之住址為由駁回抗告人之訴，使抗告人遭受司法
    程序不正義之對待。又原審法官前曾於簡易庭調解程序就兩
    造間關於「政商合作隱匿案情、擬歪曲事實不公對待抗告人
    」之事進行調解，自不能期待其於簡易庭審理中為不同意見
    之心證；再者，原審法官宣示判決之時點正處於抗告人之原
    訴訟代理人李雪子以一篇標題為「中共既藉立法自我定位，
    兩岸就須尊重普世價值共存」之文章藉由電子郵件傳送予其
    認為公正之人處之隔日，足見原審法官亦屬李雪子所批判之
    政商特權團隊之一份子，其所為之判決當不具司法公正意義
    等語。
二、抗告法院認抗告為不合法者，應為駁回之裁定。民事訴訟法
    第444條第1項、第436條之32第3項、第495之1第1項分別定
    有明文。關於相對人甲○○部分，按提起抗告，應於裁定送
    達後10日之不變期間內為之，並於小額事件之抗告程序準用
    之，民事訴訟法第487條前段、第436條之32第3項分別定有
    明文。又提起抗告之不變期間自裁定送達之翌日起算，查本
    件原審裁定係於民國94年3月22日送達抗告人，此有原審卷
    附送達證書可稽，是本件抗告期間經扣除在途期間2日後，
    於94年4月3日業已屆滿，乃抗告人遲至94年4月12日始具狀
    提起抗告，顯已逾抗告期間，其抗告不合法，依前揭條文，
    自應予以駁回。
三、抗告人另將臺灣化學纖維股份有限公司、龍邦開發建設股份
    有限公司列為相對人提起抗告；惟按，抗告係針對裁定聲明
    不服之救濟，若未經裁定，自不得提起抗告，此觀民事訴訟
    法第482條規定自明。經查，原審係以抗告人未遵期補正相
    對人甲○○之地址而裁定駁回其訴訟；臺灣化學纖維股份有
    限公司、龍邦開發建設股份有限公司均未經原審為任何裁定
    ，有該裁定在卷可稽。既原審未對臺灣化學纖維股份有限公
    司、龍邦開發建設股份有限公司為何裁定，抗告人對其二人
    提起抗告，即不合法，應予駁回。
四、結論：本件抗告人之抗告為不合法，依民事訴訟法第436條
    之32第3項、第495條之1第1項、第444條第1項、第95條、第
    78條，裁定如主文。
中　　華　　民　　國　　94　　年　　8　　月　　　5  　日
                  民事第一庭   審判長法  官　羅培昌
                                     法　官　簡燕子
                                     法　官　吳俊螢
以上正本係照原本作成。
中　　華　　民　　國　　94　　年　　8　　月　  　6　　日
                      　　　         書記官　林文斌
